臺灣彰化地方法院刑事判決　　　　　　　 94年度易字第681號
公　訴　人　臺灣彰化地方法院檢察署檢察官
被　　　告　甲○○
　　　　　　　　　　（另案於臺灣台北監獄執行中）
上列被告因違反毒品危害防制條例案件，經檢察官提起公訴（94
年度毒偵字第1425、1812、2205、2239、2509、4553號），及移
送併辦（臺灣彰化地方法院檢察署94年度毒偵字第90、2657、33
83號、臺灣板橋地方法院檢察署94年度毒偵字第3453號、臺灣台
北地方法院檢察署94年度毒偵字第1505、1575號），被告於本院
準備程序中就被訴事實為有罪之陳述，經本院裁定依簡式審判程
序審理，判決如下：
    主  文
甲○○持有第一級毒品，累犯，處有期徒刑參月，扣案之第一級
毒品海洛因壹包（淨重零點零柒公克）沒收銷燬之；又連續施用
第二級毒品，累犯，處有期徒刑壹年肆月，扣案之第二級毒品甲
基安非他命捌包（合計毛重貳點玖參公克）沒收銷燬之、塑膠分
裝袋壹拾伍只、吸食器肆組、玻璃吸食器壹支、分裝器壹支均沒
收；應執行有期徒刑壹年陸月，扣案之第一級毒品海洛因壹包（
淨重零點零柒公克）、第二級毒品甲基安非他命捌包（合計毛重
貳點玖參公克）均沒收銷燬之、塑膠分裝袋壹拾伍只、吸食器肆
組、玻璃吸食器壹支、分裝器壹支均沒收。
    事  實
一、甲○○前於民國88年7月27日，因施用第2級毒品案件，經本
    院判處有期徒刑6月確定；復於90年1月11日，因施用第2級
    毒品案件，經臺灣高等法院台中分院判處有期徒刑8月確定
    ，又於同年月17日，再因施用第2級毒品案件，經同法院判
    處有期徒刑1年確定，2案並定應執行刑為有期徒刑1年5月，
    並與上開判處之6月有期徒刑接續執行，於92年1月17日獲假
    釋出獄，同年5月10日縮刑期滿未經撤銷假釋而視為執行完
    畢。又其曾於89年間，因施用第2級毒品案件，經法院裁定
    令入戒治處所施以強制戒治，迄90年9月28日執行完畢釋放
    。詎其仍不知悔改，未能戒除毒癮，於前揭強制戒治處分執
    行完畢釋放後5年內，復基於施用第2級毒品甲基安非他命之
    概括犯意，自92年6月間某日起至94年6月17日晚間10時許止
    ，在其位於彰化縣北斗鎮○○里○○路8號住處，或在彰化
    縣北斗鎮○○路141號其母住處、台北市○○路263號3樓之1
    租屋處、台北市○○路友人住處、台北縣板橋市○○街5號
    「紅葉旅社」302號房，或於員林火車站、台北火車站、台
    北市青年公園等處廁所，以將甲基安非他命置於玻璃球吸食
    器中再以火燒烤，使產生煙霧後吸食之方式，連續施用第2
    級毒品甲基安非他命多次，施用時間不固定。嗣分別於：(一)
    93年8月23日10時許，在台北市○○區○○路與三水街口，
    因交通違規為警查獲，當場扣得其所有供施用甲基安非他命
    之吸食器2 組及原供盛裝甲基安非他命之塑膠分裝袋7 只。
    (二)94年1 月24日8 時許，在台北市○○區○○路32號對面公
    園內為警查獲，並扣得其所有之甲基安非他命4 包（合計毛
    重1.8 公克）。(三)94年2 月14日22時許，在台北市○○區○
    ○路2 段53號前，因行竊車牌號碼2N-1095 號自小客車車內
    財物時為警查獲（竊盜部分業經臺灣台北地方法院判決確定
    ），並扣得其所有之甲基安非他命1 包（毛重0.57公克）及
    吸食器1 組。(四)94年2 月22日9 時許40分許，在台北市○○
    區○○街與西昌路口為警查獲，並扣得其所有之甲基安非他
    命1 包（毛重0.26公克）。(五)94年3 月1 日16時30分許，在
    彰化縣北斗鎮○○路與文苑路口為警攔檢，經其同意後採尿
    送驗，結果呈甲基安非他命陽性反應。(六)同日19時20分許，
    其因係毒品列管人口，接受為彰化縣警察局北斗分局定期調
    驗而採尿送檢，結果呈甲基安非他命陽性反應。(七)94年4 月
    2 日11時30分許，在彰化縣北斗鎮○○路8 號前為警攔檢，
    經其同意後採尿送驗，結果呈甲基安非他命陽性反應。(八)94
    年4 月22日14時許，在彰化縣北斗鎮○○路141 號前為警盤
    查後，經其同意後採尿送驗，結果呈甲基安非他命陽性反應
    。(九)94年4 月29日零時10分許，在彰化縣田中鎮○○里○○
    路○ 段113 號前，因行竊車牌號碼7H-1438 號自小貨車車內
    財物時為警查獲（竊盜部分業經臺灣台北地方法院判決確定
    ），並扣得其所有之甲基安非他命1 包（毛重0.2 公克）、
    玻璃吸食器1 支及原供盛裝甲基安非他命之塑膠分裝袋4 個
    。(十)94年5 月30日10時20分許，在彰化縣北斗鎮地○路466
    號前為警盤查後，經其同意後採尿送驗，結果呈甲基安非他
    命陽性反應。(十一)94年6 月18日1 時30分許，在台北縣板橋市
    ○○街5 號「紅葉旅社」302 房內為警查獲，並扣得其所有
    之甲基安非他命1 包（毛重0.1 公克）、吸食器1 組、原供
    盛裝甲基安非他命之塑膠分裝袋4 只及分裝器1 支。
二、甲○○復明知海洛因係公告查禁之第1級毒品，不得非法持
    有，竟無故持有第一級毒品海洛因1包（淨重0.07公克）。
    嗣於94年2月14日22時許，其因在台北市○○區○○路2段53
    號前，行竊車牌號碼2N-1095號自小客車車內財物時為警查
    獲（竊盜部分業經臺灣台北地方法院判決確定），除扣得上
    述之甲基安非他命1包（毛重0.57公克）及吸食器1組外，另
    扣得其持有之前開第1級毒品海洛因1包（淨重0.07公克）。
三、案經台北市政府警察局中正第二分局報請臺灣台北地方法院
    檢察署呈請臺灣高等法院檢察署核轉及由彰化縣警察局北斗
    分局、員林分局報請臺灣彰化地方法院檢察署檢察官偵查起
    訴、自動檢舉暨移送併辦。
    理  由
一、上開連續施用第2級毒品甲基安非他命及非法持有第1級毒品
    海洛因之事實，業據被告甲○○於本院審理時坦承不諱，且
    被告於上揭時、地為警查獲後或其同意後採集之尿液，經送
    檢驗結果，除93年8月23日為警查獲後該次尿液檢驗結果呈
    甲基安非他命陰性反應外，餘均呈甲基安非他命陽性反應，
    此有臺灣尖端先進生技醫藥股份有限公司94年2月4日、同年
    月22日、同年3月3日先後出具之濫用藥物檢驗報告、臺灣檢
    驗科技股份有限公司94年8月18日出具之濫用藥物檢驗報告
    、詮昕科技股份有限公司94年3月10日出具之濫用藥物尿液
    檢驗報告、彰化縣衛生局94年3月14日、同年4月11日、同年
    5月2日、同年5月9日、同年6月8日分別出具之煙毒尿液檢驗
    成績書等，及台北市政府警察局偵辦毒品案件尿液檢體委驗
    單、列管毒品人口尿液檢體採集送驗報告表、彰化縣警察局
    暨北斗分局委託檢驗尿液代號與真實姓名對照單等附卷可稽
    ，並有被告所有之第2級毒品甲基安非他命8包、塑膠分裝袋
    15只、吸食器4組、玻璃吸食器1支、分裝器1支暨其持有之
    第1級毒品海洛因1包等扣案可佐，且上開第1、2級毒品，經
    檢驗確分屬毒品無誤（其中海洛因淨重0.07公克，甲基安非
    他命合計毛重2.93公克），亦有毒品初步檢驗單及法務部調
    查局鑑定通知書等在卷足憑，被告自白核與事實相符。又被
    告前曾於89年間，因施用第2級毒品案件，經法院裁定令入
    戒治處所施以強制戒治，迄90年9月28日執行完畢釋放乙情
    ，有臺灣彰化地方法院檢察署刑案資料查註紀錄表及臺灣高
    等法院被告前案紀錄表等附卷可據，被告於上述強制戒治處
    分執行完畢釋放後，5年內再施用第2級毒品，從而，本件事
    證明確，被告上開犯行均應依法論科。
二、核被告所為，係犯毒品危害防制條例第10條第2項之施用第2
    級毒品罪及同條例第11條第1項之持有第1級毒品罪。被告於
    施用前後持有第2級毒品甲基安非他命之低度行為，應為施
    用之高度行為所吸收，不另論罪。其先後多次施用第2級毒
    品甲基安非他命之犯行，時間緊接、所犯構成要件相同，顯
    係基於概括犯意而為之，應依連續犯之規定論以一罪，並依
    法加重其刑。又被告自94年4月28日13時許該次施用後迄同
    年6月17日晚間10時許止，期間多次施用第二級毒品甲基安
    非他命之犯行，雖未經起訴，然因與起訴部分具連續犯之裁
    判上一罪關係，為起訴效力所及，基於審判不可分，本院自
    應併與審理。又臺灣彰化地方法院檢察署94年度毒偵字第90
    、2657、3383號、臺灣板橋地方法院檢察署94年度毒偵字第
    3453號、臺灣台北地方法院檢察署94年度毒偵字第1505、15
    75號等移送併辦部分，亦因與起訴部分具連續犯之裁判上一
    罪關係，本院合應併予審酌。被告所犯上開二罪，犯意各別
    ，行為互殊，應予分論併罰。再查，被告前於88年7月27日
    ，因施用第2級毒品案件，經本院判處有期徒刑6月確定；復
    於90年1月11日，因施用第2級毒品案件，經臺灣高等法院台
    中分院判處有期徒刑8月確定，又於同年月17日，再因施用
    第2級毒品案件，經同法院判處有期徒刑1年確定，2案並定
    應執行刑為有期徒刑1年5月，並與上開判處之6月有期徒刑
    接續執行，於92年1月17日獲假釋出獄，同年5月10日縮刑期
    滿未經撤銷假釋而視為執行完畢，此有前揭臺灣彰化地方法
    院檢察署刑案資料查註紀錄表及臺灣高等法院被告前案紀錄
    表等附卷可考，其於受有期徒刑之執行完畢後，5年內再犯
    本件有期徒刑以上之罪，為累犯，應依法就其施用第2級毒
    品部分遞加重其刑，就持有第1級毒品部分加重其刑。爰審
    酌被告曾有多次施用毒品之前科，且曾因而送強制戒治處分
    ，猶不知悛悔，未能戒除毒癮，再度施用第2級毒品，顯乏
    禁絕毒害之決心，有加以監禁教化之必要及考量其犯罪之動
    機、目的、施用毒品係自戕身心、持有第1級毒品之數量，
    暨其犯後尚知坦承犯行等一切情狀，各量處如主文所示之刑
    ，並定應執行刑，以示懲儆。扣案之第1級毒品海洛因1包（
    淨重0.07公克）及第2級毒品甲基安非他命8包（合計毛重2.
    93公克），均屬毒品，應依毒品危害防制條第18條第1項前
    段沒收銷燬之，另扣案之原供盛裝甲基安非他命之塑膠分裝
    袋15只、吸食器4組、玻璃吸食器1支、分裝器1支等，均屬
    被告所有，且係供其施用甲基安非他命所用之物，業據被告
    供明在卷，並依法為沒收之宣告。
據上論斷，應依刑事訴訟法第273條之1第1項、第299條第1項前
段，毒品危害防制條例第10條第2項、第11條第1項、第18條第1
項前段，刑法第11條前段、第56條、第47條、第51條第5款、第
38條第1項第2款，判決如主文。
本案經檢察官田德煙到庭執行職務。
中　　華　　民　　國　　94　　年　　12　　月　　27　　日
                  刑事第二庭          法  官  王義閔
以上正本證明與原本無異。
如不服本判決，應於判決送達後10日內，向本院提出上訴狀（須
附繕本）。
中　　華　　民　　國　　94　　年　　12　　月　　27　　日
                                      書記官  詹國立
毒品危害防制條例第10條
施用第一級毒品者，處 6 月以上 5 年以下有期徒刑。
施用第二級毒品者，處 3 年以下有期徒刑。
